【裁判字號】    97,附民,20
【裁判日期】    970418
【裁判案由】    詐欺等
【裁判全文】
臺灣板橋地方法院刑事附帶民事訴訟判決
原      告  戊○○
訴訟代理人  鄭庭壽律師
被      告  乙○○
                    （現於臺灣臺北看守所羈押）
            丙○
                    （現於臺灣臺北看守所羈押）
            庚○○
                    （現於臺灣臺北看守所羈押）
            辛○○
                    （現於臺灣桃園女子戒治所）
            丁○○
                    （現於臺灣臺北看守所羈押）
            己○○
                    （現於臺灣臺北看守所羈押）
            甲○○
                    （現於臺灣臺北看守所羈押）
上列被告因詐欺案件（96年度訴字第4372號），經原告提起附帶
民事訴訟請求損害賠償，本院判決如下：
    主      文
被告乙○○、丙○、庚○○、辛○○、丁○○、己○○、甲○○
應連帶給付原告新臺幣肆佰陸拾萬元，及均自民國九十七年三月
六日起至清償日止，按年息百分之五計算之利息。
本判決於原告提供新臺幣壹佰伍拾萬元為被告等人供擔保後，
得為假執行。
    事實及理由
一、原告起訴主張：被告乙○○、丙○、庚○○、辛○○、丁○○、己○○、甲○○等7 人共同意圖為自己不法之所有，於
    民國96年7 月31日中午11時50分許，在臺北市○○路107 號
    前，由己○○駕駛前車，搭載被告辛○○、庚○○，由被告
    甲○○駕駛後車，搭載被告丁○○、乙○○，隨機尋找作案
    目標，由被告庚○○扮演弱智女子向被害人即原告戊○○問
    路，再由被告辛○○扮演貴婦上前與被害人攀談，佯稱該問
    路之女子精神異常且非常有錢，吃一碗陽春麵給了新臺幣（
    下同）20,000元，邀約被害人即原告上車一起保護弱智女子
    ，只要被害人拿出鈔票來路傻女比，比完傻女就會送給被害
    人即原告，使被害人即原告陷於錯誤，誤認可自弱智女子處
    受贈金錢，而前往臺北市○○路附近之土地銀行提領現金4,
    600,000 元交付予被告辛○○代為拿給該弱智女子觀看，被
    告辛○○則趁機以相同包裝之數包麵條將錢掉包，再藉機使
    被害人即原告下車後揚長而去，因而受有損害，爰依侵權行
    為之法律關係，請求被告等人連帶給付4,600,0000元，及均
    自97年3 月6 日起至清償日止，按年息5%計算之利息，並願
    供擔保請准宣告假執行等語。
二、被告等人均則以：對於原告請求之事實並不爭執，惟僅以現
    無資力清償等語資為抗辯。
三、本院之判斷：
 (一)經查：原告主張之事實，為被告等人所不爭執，且被告等
     人所犯上開詐欺罪亦經本院96年度訴字第4372號刑事判決
     所是認，堪認原告之主張為真實，惟被告等人僅以其目前
     無能力清償為抗辯。然按有無資力償還，乃係執行問題，
     不得據為不負履行義務之抗辯（最高法院19年上字第1733
     號判例要旨參照），是被告上開所辯，自不足採。
 (二)按因犯罪而受損害之人，刑事訴訟程序得附帶提起民事訴
     訟，對於被告及依民法負賠償責任之人，請求回復其損害
     ；其請求之範圍，依民法之規定，刑事訴訟法第487 條定
     有明文。次按因故意或過失，不法侵害他人之權利者，負
     損害賠償責任；又數人共同不法侵害他人權利者，連帶負
     損害賠償責任，民法第184 條第1 項前段、第185 條第1
     項前段分別定有明文。查被告等人詐騙原告所有上開之財
     物，致原告受有損害（已如上述），是原告主張被告等人
     應連帶負侵權行為損害賠償責任，洵屬正當。
 (三)從而，原告依侵權行為之法律關係，請求被告等人給付4,
     600,000 元及均自97年3 月6 日起至清償日止，按年息5%
     計算之法定遲延利息，為有理由，應予准許。又原告既已
     陳明願供擔保聲請宣告假執行，爰特酌定相當擔保金額准
     許之。
四、據上論結，本件原告之訴為有理由，應依刑事訴訟法第502
    條第2 項、第491 條第10款，民事訴訟法第390 條第2 項，
    判決如主文。
中    華    民    國    97    年    4     月    18    日
                     刑事第五庭  法  官  潘  長  生
以上正本證明與原本無異。
對於本判決如有不服，應於送達後10日內，向本院提出上訴狀，
但非對刑事訴訟之判決有上訴時，不得上訴。
                                書記官  彭  麗  紅
中    華    民    國    97    年    4     月    18    日


司法院資訊處製作；財團法人民間司法改革基金會備份。
